【裁判字號】    99,訴,1849
【裁判日期】    990630
【裁判案由】    毒品危害防制條例
【裁判全文】
臺灣板橋地方法院刑事判決              99年度訴字第1849號
公  訴  人  臺灣板橋地方法院檢察署檢察官
被      告  甲○○
上列被告因毒品危害防制條例案件，經檢察官提起公訴（99年度
偵字第8578號），被告於準備程序就被訴事實為有罪之陳述，本
院合議庭裁定由受命法官改依簡式審判程序獨任審理，判決如下
：
    主  文
甲○○持有第二級毒品純質淨重貳拾公克以上，累犯，處有期徒
刑壹年，扣案之第一級毒品海洛因壹包（驗餘淨重零點陸捌貳公
克）、第二級毒品甲基安非他命拾包（共計驗餘淨重壹佰點捌公
克）均沒收銷燬。
    事  實
一、甲○○前因公共危險案件，經本院以96年度交簡字第1387號
    判決判處有期徒刑3 月確定，甫於民國96年12月4 日易科罰
    金執行完畢，詎仍不知悔改，明知海洛因、甲基安非他命，
    分別係毒品危害防制條所列管之第一級毒品、第二級毒品，
    不得非法持有，竟仍基於持有第一級毒品海洛因及第二級毒
    品甲基安非他命之犯意，於99年3 月8 日23時許，自真實姓
    名年籍均不詳，綽號阿三之成年男子處購得第一級毒品海洛
    因1 包（驗餘淨重0.682 公克），及第二級毒品甲基安非他
    命10包（共計驗餘淨重100.8 公克，其中鑑驗時經編號為A2
    至A10 之9 包甲基安非他命驗前總純質淨重已達約76.17 公
    克）後，隨即加以非法持有之。嗣於翌（9 ）日8 時許，為
    警在臺北縣新莊市○○街29號3 樓持搜索票予以查獲，並扣
    得上開海洛因1 包、甲基安非他命10包，始循線查悉上情。
二、案經臺北縣政府警察局土城分局報告臺灣板橋地方法院檢察
    署檢察官偵查起訴。
    理  由
一、本案被告甲○○所犯係死刑、無期徒刑、最輕本刑為3 年以
    上有期徒刑以外之罪，且非高等法院管轄之第一審案件，其
    於準備程序中就被訴事實為有罪之陳述，經本院告知簡式審
    判程序之旨，並聽取公訴人、被告之意見後，經合議庭裁定
    由受命法官獨任進行簡式審判程序，合先敘明。
二、上開犯罪事實，業據被告於本院準備程序與審理時坦承不諱
    ，並有扣案之第一級海洛因1 包（驗餘淨重0.682 公克），
    及第二級毒品甲基安非他命10包（共計驗餘淨重100.8 公克
    ，其中鑑驗時經編號為A2至A10 之9 包甲基安非他命驗前總
    純質淨重已達約76.17 公克）可資佐證，且經警方將所查獲
    前開毒品送驗，分別確認其中含有第一級毒品海洛因，及第
    二級毒品甲基安非他命成分，相關驗餘淨重與總純質淨重亦
    各如上載一節，則有交通部民用航空局航空醫務中心99年3
    月25日航藥鑑字第0991937 號毒品鑑定書，與內政部警政署
    刑事警察局99年3 月23日刑鑑字第0990035163號鑑定書各乙
    份在卷可憑，足認被告前開出於任意性之自白核與事實相符
    ，是以本案事證明確，被告上開持有毒品海洛因、甲基安非
    他命之犯行，均堪認定，應予依法論科。
三、按海洛因、甲基安非他命分別係毒品危害防制條例第2 條第
    2 項第1 款、第2 款所稱之第一級、第二級毒品。是核被告
    所為，係犯毒品危害防制條例第11條第1 項之持有第一級毒
    品罪，及同條第4 項之持有第二級毒品純質淨重20公克以上
    罪。其以一行為而同時觸犯上開兩罪，為想像競合犯，應依
    刑法第55條規定，從一重之持有第二級毒品純質淨重20公克
    以上罪處斷。查被告曾有如事實欄所載，因犯他案經法院判
    處罪刑確定並已執行完畢之情形，此觀諸卷附臺灣高等法院
    被告前案紀錄表即明，其於5 年內故意再犯本案有期徒刑以
    上之罪，為累犯，應依法加重其刑。爰審酌被告本身有施用
    毒品之前科紀錄，且其正值壯年，不知以正常工作謀生，遠
    離毒品之誘惑，此間更進一步非法持有數量不少之毒品，動
    機可議，對於社會治安及國民健康之危害匪淺，復參酌其犯
    罪之手段、目的，以及被告於本院審理時已願據實坦承犯行
    ，犯後態度尚稱良好等一切情狀，量處如主文所示之刑。至
    扣案之第一級海洛因1 包（驗餘淨重0.682 公克），及第二
    級毒品甲基安非他命10包（共計驗餘淨重100.8 公克），係
    查獲之第一、二級毒品，不問屬於犯人與否，均應依毒品危
    害防制條例第18條第1 項前段之規定予以沒收銷燬，附此敘
    明。
據上論斷，應依刑事訴訟法第273 條之1 第1 項、第299 條第1
項前段，毒品危害防制條例第11條第1 項、第4 項、第18條第1
項前段，刑法第11條前段、第55條、第47條第1 項，判決如主文
。
本案經檢察官蘇振文到庭執行職務。
中    華    民    國    99    年    6     月    30    日
                  刑事第六庭  法  官  盧軍傑
上列正本證明與原本無異。
如不服本判決，應於判決送達後10日內敘明上訴理由，向本院提
出上訴狀 (應附繕本) ，上訴於臺灣高等法院。其未敘述上訴理
由者，應於上訴期間屆滿後20日內向本院補提理由書「切勿逕送
上級法院」。
                              書記官  周玉茹
中    華    民    國    99    年    6     月    30    日
附錄本案論罪科刑法條全文：
毒品危害防制條例第11條
持有第一級毒品者，處三年以下有期徒刑、拘役或新臺幣五萬元
以下罰金。
持有第二級毒品者，處二年以下有期徒刑、拘役或新臺幣三萬元
以下罰金。
持有第一級毒品純質淨重10公克以上者，處1 年以上7 年以下有
期徒刑，得併科新臺幣100 萬元以下罰金。
持有第二級毒品純質淨重20公克以上者，處6 月以上5 年以下有
期徒刑，得併科新臺幣70萬元以下罰金。
持有第三級毒品純質淨重20公克以上者，處3 年以下有期徒刑，
得併科新臺幣30萬元以下罰金。
持有第四級毒品純質淨重20公克以上者，處1 年以下有期徒刑，
得併科新臺幣10萬元以下罰金。
持有專供製造或施用第一級、第二級毒品之器具者，處1 年以下
有期徒刑、拘役或新臺幣1 萬元以下罰金。

司法院資訊處製作；財團法人民間司法改革基金會備份。
